【裁判字號】    98,易,255
【裁判日期】    980623
【裁判案由】    違反商標法
【裁判全文】
臺灣宜蘭地方法院刑事判決               98年度易字第255號
公  訴  人  臺灣宜蘭地方法院檢察署檢察官
被      告  甲○○
上列被告因違反商標法案件，經檢察官提起公訴（98年度偵字第
1626號），本院判決如下：
    主  文
甲○○犯商標法第八十二條之非法販賣侵害商標權之商品罪，處
拘役伍拾日，如易科罰金，以新台幣壹仟元折算壹日，扣案之仿
冒「LV」商標圖樣之長皮夾壹件沒收。
    事  實
一、甲○○明知「LV」商標圖樣，係法商路易威登馬爾悌耶公司
    （LOUIS  VUITTON  MALLETIER公司）向經濟部智慧財產局
    申請註冊獲准，指定使用於書包、公事包、旅行箱、手提箱
    袋、旅行箱袋、皮夾等各類商品，現仍在商標專用期間。詎
    甲○○未經法商路易威登馬爾悌耶公司之同意或授權，竟基
    於販賣仿冒商標商品之犯意，自民國98年2月3日起，在其宜
    蘭縣員山鄉○○村○○路○段227號住處，利用電腦、網路連
    線設備連線至「露天拍賣網站」（http://www.ruten.com.
    tw/），以其所申請之「cyw0419」帳號，在該網站上「琳琳
    小舖」為名稱，刊登販賣仿冒「LV」長皮夾之商品訊息，供
    有意購買之不特定人士上網競標，得標者並將價款匯至其申
    請之中華郵政羅東郵局帳號：000-0000000-0000000號帳戶
    ，藉此販售予不特定人牟利。嗣於98年2月5日以新台幣（下
    同）1,000元之價格賣出該仿冒商品。嗣為警於98年2月17日
    查獲並扣得該仿冒「LV」商標圖樣之長皮夾1件。
二、案經內政部警政署保安警察第二總隊第一大隊第一中隊報請
    臺灣宜蘭地方法院檢察署檢察官偵查起訴。
    理  由
一、訊據被告甲○○固坦承在「露天拍賣網站」上，以「琳琳小
    舖」為名稱拍賣服飾等物品，並在網路上刊登販賣本件仿冒
    「LV」商標圖樣之長皮夾1件等情不諱，惟矢口否認有違反
    商標法犯行，並辯稱：伊不知道皮包是仿冒的，先生長期不
    給伊錢，所以才做網拍賺點錢，伊是住院的時候，隔壁床的
    小姐聽到伊的遭遇，才送伊1個皮夾，給伊網拍賺點錢云云
    。經查：
  (一)被告在其宜蘭縣員山鄉○○村○○路○段227號住處，利用電
    腦、網路連線設備連線至「露天拍賣網站」，以其所申請之
    「cyw0419」帳號，在該網站上「琳琳小舖」為名稱，刊登
    販賣「LV」長皮夾之商品訊息，供有意購買之不特定人士上
    網競標，得標者並將價款1,000元匯至其申請之中華郵政羅
    東郵局帳號：000-0000000-0000000號帳戶等情，業據被告
    自承在卷，並有網路網頁列印資料、郵政國內匯款執據、被
    告申辦之羅東郵局存摺影本（警卷第4、5頁、第10至16頁、
    第19頁）等件在卷可稽。而扣案之「LV」商標圖樣之長皮夾
    1件經鑑定後，認係仿冒商標商品，亦有鑑定證明書1份（警
    卷第20至23頁）附卷可佐。
  (二)按「LV」商標圖樣，係法商路易威登馬爾悌耶公司（LOUIS
    VUITTON  MALLETIER公司）向經濟部智慧財產局申請註冊獲
    准，指定使用於書包、公事包、旅行箱、手提箱袋、旅行箱
    袋、皮夾等各類商品，現仍在商標專用期間，有經濟部智慧
    財產局商標資料檢索服務查詢資料1紙在卷可參（警卷第24
    頁）。且扣案之「LV」商標圖樣之長皮夾，其產品品質、製
    工粗糙，材質、配件與原廠不同，以被告自承網路拍賣已有
    數年，對於商品品質豈有不予檢視、查驗，加以「LV」商標
    商品為國內、外知名商品，其商品價格不斐，被告竟以1,00
    0元之價格低價出售，且被告於網路上之拍賣廣告中，亦載
    明「似LV拉鍊長夾」（警卷第11頁），可見被告亦明知該商
    品並非真品。
  (三)綜上所述，本件事證明確，被告前開所辯顯係卸責之詞，不
    足採信，其犯行堪以認定，應依法論科。
二、核被告所為，係犯商標法第82條販賣仿冒商標商品罪。爰審
    酌被告出售仿冒商標商品，藉此獲取利益，依其犯罪之目的
    、手段、犯罪所生之損害，及犯罪後之態度等一切情狀，量
    處如主文所示之刑，及諭知易科罰金之折算標準，以示懲儆
    。扣案之仿冒「LV」商標圖樣長皮夾1件，不問屬於犯人與
    否，應依商標法第83條規定宣告沒收。
據上論斷，應依刑事訴訟法第299條第1項前段，商標法第82條、
第83條，刑法11條前段、第41條第1項前段，判決如主文。
本案經檢察官郭欣怡到庭執行職務
中    華    民    國    98    年    6     月    23    日
                  刑事第四庭法  官  辜漢忠
以上正本證明與原本無異。
如不服本判決應於收受送達後十日內向本院提出上訴書狀，並應
敘述具體理由；其未敘述上述理由者，應於上訴期間屆滿後二十
日內向本院補提理由書(均須按他造當事人之人數附繕本)「切勿
逕送上級法院」。
                            書記官  許麗汝
中    華    民    國    98    年    6     月    24    日
附錄本案論罪科刑法條：
商標法第82條
明知為前條商品而販賣、意圖販賣而陳列、輸出或輸入者，處一
年以下有期徒刑、拘役或科或併科新臺幣五萬元以下罰金。


司法院資訊處製作；財團法人民間司法改革基金會備份。
